【裁判字號】    96,勞訴,9
【裁判日期】    970108
【裁判案由】    請求職業災害補償金
【裁判全文】
臺灣高雄地方法院民事判決               96年度勞訴字第9號
原      告  壬○○
            子○○○
            戊○○
            己○○
            庚○○
                      3號2樓.
            辛○○
            癸○○
上列七人之
共      同
訴訟代理人  林春華律師
            黃見志律師
被      告  得利汽車貨運有限公司
                      設高雄市.
法定代理人  甲○○    住同上
訴訟代理人  黃袓裕律師
複  代理人  何旭苓律師
            歐陽珮律師
上列當事人間請求職業災害補償金事件，經本院於民國96年12月
25日言詞辯論終結，判決如下：
    主      文
被告應給付原告新臺幣貳佰參拾肆萬元及自民國九十六年一月四
日起至清償日止按年息百分之五計算之利息。
訴訟費用由被告負擔。
本判決第一項於原告提出新臺幣柒拾捌萬元供擔保後得假執行。
惟被告如以新臺幣貳佰參拾肆萬元供擔保後，得免為假執行。
    事實及理由
一、原告起訴主張：訴外人謝弘一為原告子○○○之夫，原告壬○○、戊○○、己○○、庚○○、辛○○、癸○○之父，其
    自民國95年1 月起受僱於被告，為臺灣郵政股份有限公司雲
    林郵局（下稱雲林郵局）擔任駕駛、遞送郵件之工作，每月
    薪資新臺幣（下同）52,000元。詎謝弘一於95年9 月15日下
    午5 時許駕駛車號1616-NK 自用小貨車運送雲林郵局郵件途
    中，行經雲林縣元長鄉○○村○○○道路編號新吉67電線桿
    附近時，遭訴外人廖焜錡駕駛自用大貨車撞擊，而受有頭部
    外傷、腦部及胸部挫傷等傷害，並於同日下午5 時18分許因
    傷重不治死亡。原告為謝弘一之配偶及子女，爰依勞動基準
    法第59條第4 款規定，提起本件訴訟，請求被告給付5 個月
    平均工資之喪葬費及40個月平均工資之死亡補償金等語。並
    聲明求為判決：(一)被告應給付原告234 萬元（即52,000×[5
    +40]＝2,340,000） 及自起訴狀繕本送達翌日起至清償日止
    按年息5%計算之利息；(二)原告願供擔保請准宣告假執行（見
    本院卷(二)第106 頁）。
二、被告則以：被告於94年3 月23日向雲林郵局標得雲林－北港
    －機場線郵件運送業務（得標之採購編號為94001 ，下稱雲
    林機場線），並於95年3 月29日向雲林郵局標得雲林－斗六
    －斗南交流道線郵件運送業務（得標之採購編號為95004 ，
    下稱雲林斗南線），嗣分別於95年1 月起、95年4 月起將雲
    林機場線、雲林斗南線之運送業務交由謝弘一承運，並由謝
    弘一自行提供運送郵件所需之車輛、油料，以自己載運或僱
    工之方式完成上開運送業務，是以謝弘一並非被告雇用之員
    工，被告與謝弘一係締訂運送郵件之承攬契約，而無勞動契
    約關係存在等語置辯。並聲明：(一)原告之訴駁回；(二)被告願
    供擔保請准免為假執行。
三、本件兩造不爭執之事項為：
  (一)訴外人謝弘一為原告子○○○之夫，原告壬○○、戊○○、
    己○○、庚○○、謝秀君、癸○○之父，其於95年9 月15日
    下午5 時許在運送雲林郵局郵件途中，行經雲林縣元長鄉○○村○○○道路編號新吉67電線桿附近時，遭訴外人廖焜錡
    駕駛自用大貨車撞擊，而受有頭部外傷、腦部及胸部挫傷等
    傷害，於同日下午5 時18分許因傷重不治死亡（下稱車禍事
    故）。
  (二)被告分別於94年3 月23日、95年3 月29日向雲林郵局標得雲
    林機場線、雲林斗南線郵件運送業務，其中：
  1.雲林機場線之郵件運送業務經被告交由訴外人乙○○負責，
    且自乙○○收取履約保證金4 萬元（下稱雲林機場線之履約
    保證金），嗣經乙○○介紹，自95年1 月1 日起將雲林機場
    線之郵件運送業務改由謝弘一運送，謝弘一則交付履約保證
    金4 萬元予乙○○。上開謝弘一交付之雲林機場線履約保證
    金4 萬元業經被告於95年9 月20日返還予謝弘一之遺屬即原
    告等人收受。
  2.雲林斗南線之郵件運送業務，於95年4 月5 日交由謝弘一介
    紹之訴外人廖育賢、廖建銘負責運送。
  (三)被告與謝弘一約定其於運送郵件期間應配帶被告公司識別證
    出入雲林郵局，按時向雲林郵局簽到，並應自行準備運送郵
    件所需之車輛及油料。至於謝弘一運送郵件之報酬則由雲林
    郵局以被告名義按月轉帳撥付52,000元入謝弘一設於斗六西
    平路郵局帳號0000000-0000000 帳戶中。
  (四)被告在謝弘一運送雲林郵局郵件期間並未為謝弘一投保勞保
    、健保。被告亦未開立謝弘一之95年度薪資扣繳憑單予原告
    即謝弘一之遺屬。
  (五)被告並未向雲林郵局通知上開雲林機場線、雲林斗南線之郵
    件運送業務有何轉包他人次承攬之情事。
  (六)謝弘一自95年1 月1 日起至本件車禍事故發生止，除運送雲
    林郵局之雲林機場線郵件外，並未另外自其他公司承攬運送
    業務，惟其於運送雲林機場線郵件期間曾另請託訴外人丁○○代其完成運送郵件之工作。
  (七)被告之營業項目包含人力派遣業，被告公司有雇請編制內員
    工，並設有組長、副組長以管理員工出勤紀錄、請假及薪津
    、加班費等資料，被告復提供運送需用之車輛、油料，且按
    月編制車輛出車日報表載明出車里程數及加油公里數，其編
    制內員工所領薪資為22,800元至30,000元不等，員工薪資均
    不含油料費，被告則為其編制內員工投保勞保、健保，並就
    其等所領薪津開立薪資所得扣繳憑單。
四、本件兩造爭執事項為：(一)被告與謝弘一之間有無勞動契約關
    係存在？(二)倘認被告與謝弘一間有勞動契約存在，則原告以
    謝弘一因遭遇職業災害死亡，爰依勞動基準法第59條第4款
    規定請求被告給付喪葬費及死亡補償金是否有理由？若有，
    則金額若干？茲分述如下：
  (一)被告與謝弘一間有無勞動契約關係存在？
  1.按所謂僱傭契約，係以約定受僱人於一定或不定之期限內為
    僱用人服勞務，僱用人給付報酬為成立要件，民法第482 條
    定有明文；又受僱人以客觀上被僱用人使用，為之服勞務而
    受其監督者而言，有最高法院45年台上字第1619號、57年台
    上字第1663號判例要旨可資參照。次按勞動基準法所規定之
    勞動契約，係指當事人之一方，在從屬於他方之關係下，提
    供職業上之勞動力，而由他方給付報酬之契約；而稱承攬者
    ，則謂當事人約定，一方為他方完成一定之工作，他方俟工
    作完成，給付報酬之契約。亦即僱傭契約乃當事人以勞務之
    給付為目的，受僱人於一定期間內，應依照僱用人之指示，
    從事一定種類之工作，且受僱人提供勞務，具有繼續性及從
    屬性之勞動性質者，縱其勞務給付內容兼有承攬、委任等性
    質，仍應屬勞動基準法所謂之勞動契約，又基於保護勞工之
    立場，認就勞動契約關係之成立，宜從寬認定，只要有部分
    從屬性，即應成立；至於承攬契約之當事人則以勞務所完成
    之結果為目的，承攬人只須於約定之時間完成一個或數個特
    定之工作，與定作人間無從屬關係，可同時與數位定作人成
    立數個不同之承攬契約，二者性質並不相同。均合先敘明。
  2.經查：
  (1)原告之被繼承人謝弘一係以被告員工之名義，佩戴被告公司
    之識別證，按時前往雲林郵局在被告公司承攬雲林郵局郵件
    運輸月報表上簽到，其薪資則由雲林郵局代被告公司按月提
    撥52,000元匯入謝弘一設於斗六西平路郵局第000000-0帳戶
    內，其於運送本件雲林機場線郵件期間並無另為其他公司從
    事運送業務之情事一節，均為兩造所不爭執，已如前述，並
    有識別證、運輸月報表、臺灣郵政股份有限公司雲林郵局96
    年7 月6 日雲郵字第0965000967號函、謝弘一之郵局存摺影
    本各1 份在卷足憑（見調字卷第30頁、本院卷(二)第79至86頁
    、本院卷(二)第78頁、調字卷第9 至13頁、），應屬真實。又
    被告之營業項目包含人力派遣業，其向雲林郵局承攬本件雲
    林機場線郵件運送業務後，因其編制內既有員工、車輛調度
    有困難，而另登報徵人以完成被告所承攬之上開業務內容之
    事實，則據被告之法定代理人甲○○自認：被告於94年3 月
    23日向雲林郵局標得雲林機場線郵件運送業務後，因被告公
    司的據點在高雄及台中兩地，倘欲前往雲林地區運送郵件有
    車輛調度上之困難，員工亦無意願前往該地區運送郵件，被
    告遂登報徵求熟悉雲林地區路線之當地人，有很多人來應徵
    ，被告也有提供（運送郵件需用之）車輛，但乙○○說自己
    有車毋須公司提供車輛，所以公司認為這樣可以減少公司車
    輛調度的耗費，就答應由乙○○承做該路線，…嗣因乙○○
    另覓得其他工作，而介紹謝弘一運送該路線郵件等語（見本
    院卷(二)第248 頁、第246 頁），證人乙○○亦證稱：當初其
    與被告約定以52,000元讓其運送，由其出車及油料，…其係
    向被告領取固定薪資，…嗣因其覓得其他工作，遂介紹謝弘
    一來做此工作等語（見本院卷(二)第40頁），且有公司登記資
    料查詢表、編號第94001 號承攬郵件運輸契約書各1 份在卷
    可憑（見本院卷(二)第207 頁、本院卷(三)第7 頁），可見謝弘
    一運送雲林郵局雲林機場線之郵件乃為被告之營業而勞動，
    被告並將謝弘一納為其可運用之組織體系之一環。揆諸首揭
    說明，被告與謝弘一間確有經濟上及指揮監督上之從屬性存
    在，其間係屬僱傭關係，而與承攬契約關係有別，是以原告
    主張謝弘一與被告間有勞動契約存在一節，應屬可採。
  (2)被告固辯稱：謝弘一係向被告承攬本件雲林機場線郵件運送
    業務，並自行提供完成運送工作所需之車輛、油料及人力，
    於完成工作後向被告按月收取報酬52,000元，其乃為自己營
    生之計算而營利，其與被告間僅有承攬契約關係存在，而無
    勞動僱傭關係存在。況謝弘一既未在被告公司投保勞保、健
    保，也不適用被告公司之工作規則、職員福利，其於履行運
    送郵件事務期間，亦未曾前往被告公司簽到、簽退，顯然不
    受被告指揮監督，被告亦未曾開立謝弘一之薪資扣繳憑單，
    是以謝弘一與被告間並無經濟或指揮監督之從屬性存在等語
    。但查：
  按各民營企業之受僱勞工，應以其雇主或所屬團體或所屬機
    構為投保單位，全部參加勞工保險為被保險人，雖為勞工保
    險條例第6 條所明定，惟該規定之性質係屬強制事業體保障
    其所僱用勞工基本生活之行政規範；又依全民健康保險法第
    8 條第1項 第1 款、第14條第1 項第1 款規定，全民健康保
    險之被保險人有雇主者，為第一類被保險人，應以其雇主為
    投保單位，惟該規定之立法目的乃在增進全體國民健康，使
    國民均能透過適當單位之投保，獲得全民健康保險所提供醫
    療保健服務；而薪資扣繳或免扣繳憑單開具之目的乃在作為
    稅捐稽徵機關稽核個人年度綜合所得總額之憑據，亦據所得
    稅法第92條規定甚明，是以勞、健保之投保或所得扣繳、免
    扣繳憑單之出具均非在確認事業體或投保單位與勞工、受僱
    者間之實體權利、義務關係，是均不得僅以事業體有無為個
    人辦理參加勞工保險、全民健康保險，是否出具受僱者之薪
    資扣繳或免扣繳憑單，即遽予推認該事業體與個人間是否有
    實質僱傭關係存在。查被告並未為謝弘一投保勞工保險，亦
    未出具謝弘一之薪資扣繳或免扣繳憑單，謝弘一復未曾以被
    告為雇主投保全民健康保險之事實固為兩造所不爭執，復有
    勞工保險局96年11月15日保承資字第09610393540 號函、中
    央健康保險局南區分局96年11月23日健保南承一字第096002
    4248號函各1 件在卷為憑（見本院卷(二)第237 頁、第242 頁
    ），然揆諸前開說明，上情均無礙於其與被告間勞動契約關
    係之認定。被告執此辯稱其與謝弘一間並無僱傭關係存在云
    云，尚非可採。
  又被告於履行其與雲林郵局所締訂之雲林機場線郵件運輸契
    約期間，並無該契約第20條第1 項第1 款但書所指因公司合
    併、銀行或保險公司履行連帶保證、銀行因權利質權而生之
    債權或其他類似情形致有轉讓之必要，且經雲林郵局書面同
    意之情事存在，業據雲林郵局以96年11月12日雲郵字第0962
    001511號函文敘明在卷（見本院卷(三)第14頁、本院卷(二)第23
    1 頁），足認本件雲林機場線郵件運送業務並無轉包或次承
    攬之情事。況被告於承攬上開郵件運輸業務後，因公司編制
    人員調度困難，遂登報徵求員工，由訴外人乙○○以提出願
    自行負擔所需車輛及油料支出等對被告較為有利之締約條件
    ，自其他應徵者勝出，而獲取該工作機會，謝弘一嗣亦以相
    同之條件，繼乙○○負責運送雲林機場線郵件業務一節，亦
    據被告之法定代理人甲○○自認在卷，已如前述（見本院卷
    (二)第248 頁），益徵被告登報徵人之本意乃在以雇用熟悉雲
    林地區路線者，為其履行上開雲林機場線郵件運送業務，非
    在將該郵件運送業務轉包他人承攬，準此，縱訴外人乙○○
    及謝弘一係以自行負擔運送郵件所需車輛及油料為條件獲取
    與被告締約之機會，亦不得執此逕謂謝弘一為上開郵件運送
    契約之次承攬人。
  次按被告為人力派遣公司，其派遣前往雲林郵局之勞工基於
    勞動契約所必須給付之勞動義務，並非在派遣公司僱主即被
    告指揮下服勞務，而是在第三者即要派公司雲林郵局之指揮
    監督下服勞務，才得謂履行勞動義務，此為勞動派遣契約本
    質所始然。亦即僱用人被告依民法第484 條規定旨趣，於得
    到受僱人謝弘一之同意後，即得將其勞務請求權利讓與第三
    人雲林郵局，因此只要派遣勞工謝弘一同意此種勞務給付型
    態即可成立勞動派遣契約，並應適用勞基法。況民法僱傭關
    係所謂監督，係指對勞務之實施方式、時間及地點加以指示
    或安排之一般的監督而言，本件原告之被繼承人謝弘一既依
    其與被告之約定，按時前往雲林郵局簽到、退，運送雲林機
    場線郵件，即難謂被告對謝弘一無任何指揮監督情事存在，
    是以被告以謝弘一係受雲林郵局指揮、為雲林郵局服勞務等
    情，遽謂其與謝弘一間並無指揮監督之從屬性存在云云，亦
    不足採。
  再按勞動契約為具有身分性質之契約，其勞務給付之義務，
    原則上係專屬於受僱勞工之義務，但經僱主同意，或習慣上
    允許他人代為勞動，或依勞動之性質，由他人代為勞動並無
    差異者，受僱勞工亦得使第三人代服勞務。依被告與雲林郵
    局締訂之承攬郵件運輸契約第6 條第1 款、第2 款、第6 款
    約定，被告應負責提供運送郵件所需之包封車輛及人員、設
    備，而被告所僱用之人員於進出郵局時應佩帶郵局指定之識
    別證，並須出示車輛識別證，又上開被告用以接送郵件人員
    之姓名、照片、應於履約前10日通知雲林郵局，嗣有異動則
    應於前5 日備函送各相關郵局備查等語，可知本件運送郵件
    工作係屬得由他人代為勞動之勞務，惟所用以代服勞務之第
    三人應事先告知郵局備查。原告主張謝弘一於運送雲林機場
    線郵件期間曾經被告同意，請託訴外人丁○○為其完成運送
    郵件之工作，有兩造不爭執為真正之郵件運輸日報表1 份在
    卷可稽（見調字卷第15至29頁），復與前揭契約約定相符，
    應屬可採，被告辯稱：其就謝弘一曾請託丁○○完成上開郵
    件運送事務事前均不知情云云，核與證據有違，尚難信為真
    實。既謝弘一係事前經僱主即被告同意，使第三人丁○○代
    其服勞務，即難謂謝弘一有何自行僱用並指揮工人完成系爭
    雲林機場線郵件運送事務之情事可言。
  (3)被告另以：其自雲林郵局所承攬之雲林機場線、雲林斗南線
    郵件運送業務，均轉由謝弘一承包，並約定承攬報酬為每月
    85,000元，被告復自行僱請訴外人廖育賢、廖建銘兄弟負責
    雲林斗南線運送事務，故謝弘一確有於同一時間與被告訂立
    數個不同承攬契約之情事等語置辯。然查：
  被告僅按月支付謝弘一52,000元薪資，已如前述，並有卷附
    臺灣郵政股份有限公司雲林郵局96年7 月6 日雲郵字第0965
    000967號函、謝弘一之郵局存摺影本各1 份足憑（見本院卷
    (二)第78頁、調字卷第9 至13頁），證人即訴外人廖育賢、廖
    建銘兄弟之母丙○○復證稱：其經謝弘一介紹得悉該（雲林
    斗南線郵件運送）工作（機會），而通知其子廖育賢、廖建
    銘去做，並由被告公司按月給付廖育賢、廖建銘薪資85,000
    元等語（見本院卷(二)第38頁、第39頁），可見被告並無按月
    支付謝弘一雲林機場線、雲林斗南線兩運送契約承攬報酬85
    ,000元之情事存在，被告所辯核與事實不符，殊不足採。
  證人丙○○固證稱：其曾交付5 萬元保證金予謝弘一等語（
    見本院卷(二)第38頁），惟由其證詞僅能推認謝弘一有為廖育
    賢、廖建銘轉交履約保證金5 萬元，尚難推認謝弘一有何向
    廖育賢、廖建銘收取高額保證金藉以抽佣牟利之情事。又原
    告前於本院96年9 月27日言詞辯論審理期日進行中，雖自認
    曾交付履約保證金5 萬元予被告（見本院卷第110 頁），然
    經被告提出原告所不爭執真正、經原告子○○○、戊○○簽
    名之退還保證金收據2 紙，經原告辨識後（見本院卷第28頁
    、第29頁），原告已撤銷上開與事實不符之自認，更正陳述
    為：謝弘一因運送雲林機場線郵件而交付履約保證金4 萬元
    予被告，且該更正後之事實為兩造所不爭執，亦如前述，應
    屬可採（見本院卷(三)第53頁、第55頁）。惟原告否認謝弘一
    有何因運送雲林斗南線郵件而交付履約保證金5 萬元予被告
    之情事，亦否認原告於95年4 月3 日所出具，自謝弘一收受
    連帶保證金5 萬元之收據為真（下稱系爭5 萬元保證金收據
    ，見本院卷(二)第43頁），而系爭5 萬元保證金收據乃被告單
    獨製發，且非被告與雲林郵局締訂之編號95004 號（即雲林
    斗南線）郵件運輸承攬契約之附件，亦據被告自認在卷（見
    本院卷(三)第54頁），是以被告所提出之履約保證金設定質權
    定存單收據2 份、退還保證金收據2 紙、收受連帶保證金收
    據1 紙等各該保證金收據（見本院卷(三)第8 頁、第31頁、第
    28至29頁、第43頁）僅能證明謝弘一曾繳付雲林履約保證金
    4 萬元之事實，尚難推認謝弘一有何為向被告承攬雲林斗南
    線郵件運送業務而交付履約保證金5 萬元，或藉此抽佣賺取
    差價之情事。故被告辯稱：謝弘一除曾分別繳納承攬雲林機
    場線、雲林斗南線郵件運送業務之履約保證金各4 萬元、5
    萬元予被告公司外，復自行向訴外人廖育賢、廖建銘收取7
    、8 萬元不等之保證金，以賺取差價作為佣金，而有同時承
    攬數個工作契約之情事等語，即因尚乏證據證明，而不足採
    。況履約保證金給付之目的乃在扣抵謝弘一履行運送郵件事
    務期間所生之損害，業據被告自認在卷（見本院卷(二)第109
    頁），準此，上開履約保證金給付之目的既非在擔保謝弘一
    履行契約，則縱認謝弘一曾為廖育賢、廖建銘繳付雲林斗南
    線郵件運送履約保證金5 萬元，亦不得執此遽謂謝弘一有何
    以自己名義向被告承攬雲林斗南線郵件運送業務之情事存在
    。
  3.綜上，本件原告之被繼承人謝弘一與被告間確有勞動契約存
    在之事實應堪是認。
  (二)原告以謝弘一因遭遇職業災害死亡，爰依勞動基準法第59條
    第4 款規定請求被告給付喪葬費及死亡補償金是否有理由？
    若有，則金額若干？
  1.按所謂繼續性工作，係指勞工所擔任之工作職務就其業務性
    質與營運情狀而言，有持續性之需要，且其所從事之職務另
    有其他不定期勞工同時從事相同之工作，其工作即應視為有
    繼續性。查被告除承攬雲林郵局之郵件運輸業務外，復以其
    編制內員工及車輛承攬台中郵局及彰化郵局等多家郵局之郵
    件運送工作之事實，業據被告之法定代理人甲○○自認明確
    （見本院卷(二)第249 頁），是以謝弘一所擔任之運送郵件職
    務就被告公司之業務性質及營運情狀而言，應屬繼續性工作
    ，不受被告與雲林郵局締訂承攬契約之期間長短所拘束，其
    與被告所締結之勞動契約乃繼續性的勞動契約，而有勞動基
    準法之適用。
  2.按勞工遭遇職業傷害或罹患職業病而死亡時，雇主除給與5
    個月平均工資之喪葬費外，並應一次給與其遺屬40個月平均
    工資之死亡補償。其遺屬受領死亡補償之第一順位為配偶及
    子女，勞動基準法第59條第4 款定有明文。又現行勞動基準
    法對於職業傷害之意涵雖未明定，但依同法第1 條第1 項後
    段規定參酌同為保障勞工權益之勞工安全衛生法第2 條第4
    項規定：「本法所稱職業災害，謂勞工就業場所之建築物、
    設備、原料、材料、化學物品、氣體、蒸氣、粉塵等或作業
    活動及其他職業上原因引起之勞工疾病、傷害、殘廢或死亡
    」，及勞工保險條例第34條規定：「被保險人因執行職務而
    致傷害或職業病不能工作，．．。前項因執行職務而致傷病
    之審查準則，由中央主管機關定之」等意旨認定之。經查：
  (1)謝弘一因受被告派遣為雲林郵局運送郵件途中遭遇車禍事故
    死亡，原告為謝弘一之配偶及子女，乃謝弘一之遺屬，為兩
    造所不爭執，並有全戶戶籍資料查詢表、戶籍謄本在卷可佐
    （見本院卷(三)第58頁），其等依前揭規定請求被告給付5 個
    月平均工資之喪葬費及40個月平均工資之死亡補償即屬有據
    。
  (2)被告辯稱：謝弘一按月支領之52,000元尚包含被告補貼謝弘
    一自行提供車輛、油料之費用，非全屬謝弘一勞務之對價，
    不得逕認謝弘一死亡前之平均工資為每月52,000元，而應以
    被告編制內新進員工之薪資22,800元作為計算平均工資之依
    據等語（見本院卷(二)第256 頁）。惟按工資係謂勞工因工作
    而獲得之報酬，包括工資、薪金及按計時、計日、計月、計
    件以現金或實物等方式給付之獎金、津貼及其他任何名義之
    經常性給與均屬之，勞動基準法第2 條第3 款定有明文。而
    謝弘一自95年1 月起迄95年9 月止，均按月固定自被告領取
    52,000元薪資之事實，已如前述，縱認其所支領之52,000元
    薪資中包含補貼謝弘一自行負擔車輛及油料之費用，然該貼
    補金額既由被告逐月撥付核給，即屬謝弘一因工作所獲得之
    經常性給與，則依前揭規定，自應計為工資之一部，不得逕
    予扣除，是以原告主張謝弘一死亡前之平均工資為每月52,0
    00元，應屬可採。被告前開辯解乃與法有違，而不足採。
  (3)綜上，依謝弘一之平均工資為每月52,000元計算，被告應給
    付原告5 個月平均工資之喪葬費及40個月平均工資之死亡補
    償金，合計為234 萬元（即52,000×45=2,340,000）。
五、本件原告依勞動基準法第59條第4 款規定，請求被告給付原
    告234 萬元，及自起訴狀繕本送達翌日即96年1 月4 日起至
    清償日止按年息5%計算之利息，為有理由，應予准許。
六、原告勝訴部分，原告陳明願供擔保，聲請宣告假執行；被告
    亦陳明願供擔保請准免為假執行，均核無不合，爰酌定相當
    擔保金額准許之。
據上論結，本件原告之訴為有理由，依民事訴訟法第78條、第39
0 條第2 項、第392 條第2 項，判決如主文。
中    華    民    國    97    年     1    月    8     日
                    勞工法庭  法  官  賴文姍
正本係照原本作成。
如不服本判決，應於送達後20日內，向本院提出上訴狀並表明上
訴理由，如於本判決宣示後送達前提起上訴者，應於判決送達後
10日內補提上訴理由書（須附繕本）。
中    華    民    國    97    年     1    月    8     日
                              書記官  李崑良


司法院資訊處製作；財團法人民間司法改革基金會備份。
